【裁判字號】    92,訴緝,7
【裁判日期】    920314
【裁判案由】    偽造有價證券等
【裁判全文】
臺灣士林地方法院刑事判決                            九十二年度訴緝字第七號
    公  訴  人  臺灣士林地方法院檢察署檢察官
    被      告  甲○○
    選任辯護人  薛銘鴻律師
                張梅音律師
右列被告因偽造有價證券等案件，經檢察官提起公訴（八十四年度偵字第四二一○號
），本院判決如左：
    主  文
甲○○意圖供行使之用，而偽造有價證券，處有期徒刑參年貳月，扣案偽造之票號為
一五二七○二號、發票人為雅集興業股份有限公司（代表人為乙○○）、發票日為民
國八十四年二月二十一日、面額為新台幣一百六十五萬元之本票壹紙沒收之；又行使
偽造私文書，足以生損害於他人，處有期徒刑參月，扣案信函壹紙中偽造之乙○○署
押壹枚、偽造之雅集興業股份有限公司及乙○○印文各壹枚均沒收之。應執行有期徒
刑參年參月，扣案偽造之票號為一五二七○二號、發票人為雅集興業股份有限公司（
代表人為乙○○）、發票日為民國八十四年二月二十一日、面額為新台幣一百六十五
萬元之本票壹紙，扣案信函壹紙中偽造之乙○○署押壹枚、偽造之雅集興業股份有限
公司及乙○○印文各壹枚，均沒收之。
    事  實
一、甲○○因積欠陳仁壽債務，無法償還，竟未經友人乙○○之同意，擅自於民國八
    十四年二月十四日，意圖供行使之用，先至台北市北投區某刻印章，利用不知情
    之刻印人員偽造雅集興業股份有限公司（下稱雅集公司）及乙○○之印章二枚，
    再於台北市○○區○○路一八五號二樓之一家中，擅自簽發票號為一五二七○二
    號、發票人為雅集興業股份有限公司（代表人為乙○○）、面額為新台幣（下同
    ）一百六十五萬元之本票一紙，並將上開二枚偽造之印章蓋印於發票人欄；又擅
    自製作乙○○名義出具關於上開本票如無法兌現可扣押乙○○所有台北市○○○
    路五四七號五樓之二房屋之信函私文書，且偽造乙○○之署押一枚及將上開二枚
    偽造之印章蓋印於該私文書上，因而偽造該信函私文書。嗣於八十四年二月二十
    一日，在台北市○○區○○路一八五號二樓之一住處，甲○○將上開擅自簽發之
    本票填載發票日為八十四年二月二十一日，因而偽造該本票有價證券，並分別將
    該偽造之本票及上開偽造之私文書行使交付予陳仁壽，作為償還債務之用，足以
  生損害於乙○○及雅集公司。
二、案經乙○○訴由臺灣士林地方法院檢察署檢察官偵查起訴。
    理  由
一、右揭犯罪事實，業經被告甲○○於本院九十二年三月七日審理中供承不諱，核與
    告訴人乙○○指訴之情節相符，並經證人陳仁壽於偵查中結證明確（參見偵查卷
    第十四至十五頁），且有上開偽造之本票及信函各一紙扣案附卷（參見偵查卷第
    二六頁證物袋）可憑，是被告之犯行洵堪認定，應依法論科。
二、核被告所為，係犯刑法第二百零一條第一項偽造有價證券罪、第二百十六條、第
    二百十條行使偽造私文書罪。被告偽造印章、印文、署押之行為，分別為偽造有
    價證券及偽造私文書行為之階段及部分行為，不另論罪；而被告行使偽造有價證
    券之輕度行為，應為偽造有價證券之重度行為所吸收，且被告偽造私文書之低度
    行為，應為行使偽造私文書之高度行為所吸收，均不另論罪。再被告行使偽造有
    價證券之目的，係為清償既有之債務，並未兌現，自未取得何種不法之利益，公
    訴人認尚構成刑法第三百三十九條第二項之詐欺得利罪，容有未洽。復被告利用
    不知情之刻印人員偽造上開印章二枚，應為間接正犯。另被告所犯上開二罪間犯
    意個別，應予分論併罰。爰審酌被告基於還債之犯罪動機、偽造之手段，犯罪時
    所受之刺激及其品性、生活狀況、智識程度、犯罪所生之損害，及犯罪後曾逃亡
    多年規避責任之態度等一切情狀，分別量處如主文所示之刑，並定其應執行之刑
    。扣案偽造之票號為一五二七○二號、發票人為雅集公司（代表人為乙○○）、
    發票日為八十四年二月二十一日、面額為一百六十五萬元之本票一紙，及扣案上
    開信函一紙中偽造之乙○○署押一枚、偽造之雅集公司及乙○○印文各一枚，應
    依法宣告沒收之。至偽造之雅集公司及乙○○印章各一枚，業為被告坦承毀棄滅
    失（參見本院九十二年三月七日審理筆錄），爰不宣告沒收。
據上論斷，應依刑事訴訟法第二百九十九條第一項前段，刑法第二百零一條第一項、
第二百十六條、第二百十條、第五十一條第五、九款、第二百零五條、第二百十九條
，罰金罰鍰提高標準條例第一條前段，判決如主文。
本案經檢察官劉異海到庭執行職務。
中      華      民      國    九十二    年      三      月     十四     日
                                  臺灣士林地方法院刑事第三庭
                                          法  官  雷雯華
右正本證明與原本無異。
如不服本判決，應於判決送達後十日內，向本院提出上訴狀。
                                          書記官  楊樠株
中      華      民      國    九十二    年      三      月     十四     日
附錄本案論罪科刑法條全文
中華民國刑法第二百零一條
意圖供行使之用，而偽造、變造公債票、公司股票或其他有價證券者，處
三年以上十年以下有期徒刑，得併科三千元以下罰金。
行使偽造、變造之公債票、公司股票或其他有價證券，或意圖供行使之用
，而收集或交付於人者，處一年以上七年以下有期徒刑，得併科三千元以
下罰金。
中華民國刑法第二百一十六條
 (行使偽造變造或登載不實之文書罪)
行使第二百十條至第二百十五條之文書者，依偽造、變造文書或登載不實
事項或使登載不實事項之規定處斷。
中華民國刑法第二百一十條
 (偽造變造私文書罪)
偽造、變造私文書，足以生損害於公眾或他人者，處五年以下有期徒刑。


司法院資訊處製作；財團法人民間司法改革基金會備份。
